<?xml version='1.0' encoding='utf-8'?>
<verb default="aicleáil" disambig="">
  <verbalNoun default="haicleáil" />
  <verbalAdjective default="haicleáilte" />
  <tenseForm default="aicleáil" tense="Past" dependency="Indep" person="Base" />
  <tenseForm default="aicleálamar" tense="Past" dependency="Indep" person="Pl1" />
  <tenseForm default="aicleáladar" tense="Past" dependency="Indep" person="Pl3" />
  <tenseForm default="aicleáladh" tense="Past" dependency="Indep" person="Auto" />
  <tenseForm default="aicleáil" tense="Past" dependency="Dep" person="Base" />
  <tenseForm default="aicleálamar" tense="Past" dependency="Dep" person="Pl1" />
  <tenseForm default="aicleáladar" tense="Past" dependency="Dep" person="Pl3" />
  <tenseForm default="aicleáladh" tense="Past" dependency="Dep" person="Auto" />
  <tenseForm default="aicleáladh" tense="PastCont" dependency="Indep" person="Base" />
  <tenseForm default="aicleálainn" tense="PastCont" dependency="Indep" person="Sg1" />
  <tenseForm default="aicleáilteá" tense="PastCont" dependency="Indep" person="Sg2" />
  <tenseForm default="aicleálaimis" tense="PastCont" dependency="Indep" person="Pl1" />
  <tenseForm default="aicleálaidís" tense="PastCont" dependency="Indep" person="Pl3" />
  <tenseForm default="aicleáiltí" tense="PastCont" dependency="Indep" person="Auto" />
  <tenseForm default="aicleáladh" tense="PastCont" dependency="Dep" person="Base" />
  <tenseForm default="aicleálainn" tense="PastCont" dependency="Dep" person="Sg1" />
  <tenseForm default="aicleáilteá" tense="PastCont" dependency="Dep" person="Sg2" />
  <tenseForm default="aicleálaimis" tense="PastCont" dependency="Dep" person="Pl1" />
  <tenseForm default="aicleálaidís" tense="PastCont" dependency="Dep" person="Pl3" />
  <tenseForm default="aicleáiltí" tense="PastCont" dependency="Dep" person="Auto" />
  <tenseForm default="aicleálann" tense="PresCont" dependency="Indep" person="Base" />
  <tenseForm default="aicleálaim" tense="PresCont" dependency="Indep" person="Sg1" />
  <tenseForm default="aicleálaimid" tense="PresCont" dependency="Indep" person="Pl1" />
  <tenseForm default="aicleáiltear" tense="PresCont" dependency="Indep" person="Auto" />
  <tenseForm default="aicleálann" tense="PresCont" dependency="Dep" person="Base" />
  <tenseForm default="aicleálaim" tense="PresCont" dependency="Dep" person="Sg1" />
  <tenseForm default="aicleálaimid" tense="PresCont" dependency="Dep" person="Pl1" />
  <tenseForm default="aicleáiltear" tense="PresCont" dependency="Dep" person="Auto" />
  <tenseForm default="aicleálfaidh" tense="Fut" dependency="Indep" person="Base" />
  <tenseForm default="aicleálfaimid" tense="Fut" dependency="Indep" person="Pl1" />
  <tenseForm default="aicleálfar" tense="Fut" dependency="Indep" person="Auto" />
  <tenseForm default="aicleálfaidh" tense="Fut" dependency="Dep" person="Base" />
  <tenseForm default="aicleálfaimid" tense="Fut" dependency="Dep" person="Pl1" />
  <tenseForm default="aicleálfar" tense="Fut" dependency="Dep" person="Auto" />
  <tenseForm default="aicleálfadh" tense="Cond" dependency="Indep" person="Base" />
  <tenseForm default="aicleálfainn" tense="Cond" dependency="Indep" person="Sg1" />
  <tenseForm default="aicleálfá" tense="Cond" dependency="Indep" person="Sg2" />
  <tenseForm default="aicleálfaimis" tense="Cond" dependency="Indep" person="Pl1" />
  <tenseForm default="aicleálfaidís" tense="Cond" dependency="Indep" person="Pl3" />
  <tenseForm default="aicleálfaí" tense="Cond" dependency="Indep" person="Auto" />
  <tenseForm default="aicleálfadh" tense="Cond" dependency="Dep" person="Base" />
  <tenseForm default="aicleálfainn" tense="Cond" dependency="Dep" person="Sg1" />
  <tenseForm default="aicleálfá" tense="Cond" dependency="Dep" person="Sg2" />
  <tenseForm default="aicleálfaimis" tense="Cond" dependency="Dep" person="Pl1" />
  <tenseForm default="aicleálfaidís" tense="Cond" dependency="Dep" person="Pl3" />
  <tenseForm default="aicleálfaí" tense="Cond" dependency="Dep" person="Auto" />
  <moodForm default="aicleáladh" mood="Imper" person="Base" />
  <moodForm default="aicleálaim" mood="Imper" person="Sg1" />
  <moodForm default="aicleáil" mood="Imper" person="Sg2" />
  <moodForm default="aicleálaimis" mood="Imper" person="Pl1" />
  <moodForm default="aicleálaigí" mood="Imper" person="Pl2" />
  <moodForm default="aicleálaidís" mood="Imper" person="Pl3" />
  <moodForm default="aicleáiltear" mood="Imper" person="Auto" />
  <moodForm default="aicleála" mood="Subj" person="Base" />
  <moodForm default="aicleálaimid" mood="Subj" person="Pl1" />
  <moodForm default="aicleáiltear" mood="Subj" person="Auto" />
</verb>
